臺灣高等法院刑事判決　　　　　　　　94年度上訴字第2011號
上　訴　人
即　被　告　甲○○
選任辯護人　許巍騰律師
　　　　　　李怡卿律師
上列上訴人因違反毒品危害防制條例案件，不服臺灣板橋地方法
院94年度訴字第512號，中華民國94年4月29日第一審判決（起訴
案號：臺灣板橋地方法院檢察署94年度毒偵字第725號，併辦案
號：臺灣板橋地方法院檢察署94年度毒偵字第37號），本院判決
如下：
    主  文
原判決撤銷。
甲○○無罪。
    理  由
一
（一）、起訴事實：
        上訴人即被告甲○○，基於施用第一級毒品之犯意，於
        民國93年12月6日上午10時35分許回溯26小時內之某時
        點，在不詳地點，施用第一級毒品海洛因。
（二）、起訴證據：
        臺灣檢驗科技股份有限公司93年12月5日濫用藥物尿液
        檢驗報告書。
（三）、起訴法條：
        毒品危害防制條例第10條第1項施用第一級毒品罪。
二、本院之判斷：
（一）、被告經合法傳喚未於審理期日到庭，其辯護人於本院準
        備庭及審理期日則均未到庭，合先敘明。
（二）、被告於本院準備庭到庭堅決否認有施用第一級毐品之犯
        行，其於原審辯稱：因為感冒，服用含有可待因的感冒
        藥，將近3個月等語。經查，被告於93年12月6日經臺灣
        板橋地方法院檢察署觀護人通知其採集尿液檢體，送臺
        灣檢驗科技股份有限公司檢驗結果，雖呈鴉片類陽性反
        應，惟查其尿液嗎啡與可待因之濃度比值係479/4465
        （可待因為分母），約為0.107（可待因為分母）。依
        行政院衛生署管制藥品管理局之函釋：「當總可待因濃
        度高於300ng/ml，且「嗎啡與可待因」濃度比值（可待
        因為分母）小於2，顯示係服用可待因成分」，有該局
        90年11月16日管檢字第100037號函可參。又依該局90年
        2月1日管檢字第90834號函所示：「……服用含可待因
        製劑後，可待因與嗎啡之比值大於3」亦持相同之看法
        。而被告尿液「可待因與嗎啡」之比值，為4465：
        479 ，約為9.32，顯大於3。參以證人魏松福於另案審
        理時證稱：「……被告於93年9月15日、10月20日、11
        月12 日、11月21日、11月26日、12月2日、12月8日、
        12月13 日、12月18日、12月26日有到我經營的藥局去
        拿藥，因為被告嚴重咳嗽，我開的藥有aminophyline、
        codein……」等語（見卷附臺灣板橋地方法院94年度易
        字第135 號判決），可證被告尿液雖呈嗎啡及可待因反
        應，惟依其濃度比值，顯係服用可待因成分。是被告稱
        其有服用感冒藥等情，應屬可採。
（三）、原審雖引行政院退除役官兵輔導委員會臺北榮民總醫院
        之函示，指在文獻報告中，確實有藥品或食物因交叉反
        應，可在尿液測試中，產生偽陽性之安非他命或嗎啡反
        應。……但利用精密的儀器分析，將可排除偽陽性之可
        能，而認被告服用含可待因成分藥物之可能性已被排除
        。惟查，所謂「偽陽性」，係指尿液中不含某成分，而
        檢驗顯示含有該成分之現象，……尿液經氣相層析質譜
        儀（GC／MS）進一步確認，檢出嗎啡及可待因陽性，即
        確認尿液中含該等成分，故非偽陽性，有上開行政院衛
        生署管制藥品管理局第100037號函可佐，則本案被告尿
        液中含可待因成分並非偽陽性所致。
（四）、綜上所述，本件檢察官所舉事證無法積極證明被告犯罪
        ，本院依職權調查相關事證及數據，被告所辯，非無可
        採，亦無其他不利於被告的事證。被告上訴指摘原審判
        斷不當，為有理由，應由本院撤銷原判決，並改判被告
        無罪。
（五）、被告被訴部分既經判處無罪，檢察官於原審移送併辦部
        分（臺灣板橋地方法院檢察署94年度毒偵字第37號），
        與本案即無連續犯之裁判上一罪關係，應退由檢察官另
        為適當之處理，附此敘明。
三、被告經合法傳喚，無正當理由未於審理期日到庭，此有本院
    審理期日傳票送達證書回證、審理筆錄為憑，爰不待其陳述
    逕為判決。
四、適用的法律：
    刑事訴訟法第371條、第369條第1項前段、第364條、第301
    條第1項。
本案經檢察官柯麗鈴到庭執行職務
中　　華　　民　　國　　94　　年　　8 　　月　　8 　　日
　　　　　　　　　刑事第十六庭  審判長法　官　曾德水
　　　　　　　　　　　　　　　　　　  法　官　杜惠錦
　　　　　　　　　　　　　　　　　　  法　官　廖紋妤
以上正本證明與原本無異。
如不服本判決，應於收受送達後十日內向本院提出上訴書狀，其
未敘述上訴之理由者並得於提起上訴後十日內向本院補提理由書
（均須按他造當事人之人數附繕本）。
                                      書記官　王增華
中　　華　　民　　國　　94　　年　　8 　　月　　8 　　日
